tr: Mpaa Derecelendirmesi: G; NC-17; NR; PG; PG-13; R; U; Diğer
en: MPAA rating: G; NC-17; NR; PG; PG-13; R; U; Other
vi: Phân loại MPAA: G; NC-17; NR; PG; PG-13; R; U; Khác
el: Αξιολόγηση MPAA: G; NC-17; NR; PG; PG-13; R; U; Άλλο
th: เรตติ้ง Mpaa: G; เรท NC-17; เรท NR; เรท PG; เรท PG-13; R; U; อื่นๆ
fr: Classification MPAA: G; NC-17; NR; PG; PG-13; R; U; Autre
pt-BR: Classificação de MPAA: G; NC-17; NR; PG; PG-13; R; U; Outro
ro-RO: Rating MPAA: G; NC-17; NR; PG; PG-13; R; U; Altele
zh-TW: 美國電影協會評級: G; NC-17; NR; PG; PG-13; R; U; 其他
pt-PT: Classificação MPAA: G; NC-17; NR; PG; PG-13; R; U; Outro
hu: MPAA minősítés: G; NC-17; NR; PG; PG-13; R; U; Egyéb
bg-BG: MPAA рейтинг: G; NC-17; NR; PG; PG-13; R; U; Други
pl: Ocena Mpaa: G; NC-17; NR; PG; PG-13; R; U; Inne
sk-SK: Hodnotenie MPAA: G; NC-17; NR; PG; PG-13; R; U; Iné
lt-LT: MPAA įvertinimas: G; NC-17; NR; PG; PG-13; R; U; Kita
da: Mpaa-vurdering: G; NC-17; NR; PG; PG-13; R; U; Andet
sv: Mpaa-klassning: G; NC-17; NR; PG; PG-13; R; U; Övrigt
sl-SI: Ocena MPAA: G; NC-17; NR; PG; PG-13; R; U; Drugo
ko: MPAA 등급: G; NC-17; NR; PG; PG-13; R; U; 기타
zh-CN: MPAA 分级: G; NC-17; NR; PG; PG-13; R; U; 其他
es: Clasificación de la MPAA: G; NC-17; NR; PG; PG-13; R; U; Otros
nb: Mpaa-vurdering: G; NC-17; NR; PG; PG-13; R; U; Annet
ja: MPAA評価: G; NC-17; NR; PG; PG-13; R; U; その他
cs: Filmový rating MPAA: G; NC-17; NR; PG; PG-13; R; U; Jiné
nl: MPAA-beoordeling: G; NC-17; NR; PG; PG-13; R; U; Andere
hr-HR: Oznaka MPAA: G; NC-17; NR; PG; PG-13; R; U; Ostalo
ru: Рейтинг MPAA: G; NC-17; NR; PG; PG-13; R; U; Другой
de: MPAA-Bewertung: G; NC-17; NR; PG; PG-13; R; U; Sonstiges
fi: Mpaa-luokitus: G; NC-17; NR; PG; PG-13; R; U; Muu
it: Classificazione MPAA: G; NC-17; NR; PG; PG-13; R; U; Altro